【裁判字號】    89,易,1514
【裁判日期】    890612
【裁判案由】    傷害
【裁判全文】
臺灣臺中地方法院刑事判決                        八十九年度易字第一五一四號
    公  訴  人  台灣台中地方法院檢察署檢察官
    被      告  乙○○
右列被告因家庭暴力之傷害案件，經檢察官提起公訴（八十九年度偵字第五六九八號
），本院判決如左：
    主  文
乙○○傷害人之身體，處拘役參拾日，如易科罰金，以參佰元折算壹日。
    事  實
一、乙○○與甲○○係夫妻關係，為家庭暴力防治法第三條第一款所定之家庭成員。
    乙○○與甲○○於民國八十八年八月九日凌晨二時許，在台中市○○路○段一四
    六之三號住處起糾葛，乙○○竟出手毆打甲○○，致甲○○受有右前胸瘀傷壹乘
    壹公分兩處、右上臂瘀傷貳乘貳公分及右前臂瘀傷肆乘肆公分之傷害。
二、案經甲○○訴請台中市警察局第四分局報請臺灣臺中地方法院檢察署檢察官偵查
    起訴。
    理  由
一、訊據被告乙○○矢口否認右揭犯行，辯稱：伊與告訴人甲○○感情不睦，伊住四
    樓，告訴人與女兒李怡慧同住三樓，李怡慧與母親母女情深，證詞有偏頗，而告
    訴人之傷勢係以前發生之事，伊未出手毆打告訴人云云。經查右揭事實業據告訴
    人指訴甚詳，核與證人即兩造女兒李怡慧於偵查中證述：右揭時地，伊父親拉母
    親至四樓，伊聽到爭吵聲欲開父親房門，但房門反鎖，伊聽到房間內有爭吵及打
    的聲音，伊父親經常打母親等語相符，又告訴人受有上揭傷害，亦有診斷證明書
    附卷可稽。證人李怡慧為被告與告訴人之女，縱與告訴人母女情深，難僅以此指
    摘其證詞有頗偏之虞，況李怡慧為七十四年十月二十二日生，年滿十四歲，已達
    明事理程度，其證詞自可採信。又查告訴人於八十八年十一月十七日向警局提出
    告訴，距受傷日已逾三月，是其於警訊時就受毆日期為八十八年八月九日或八十
    八年八月十一日前後陳述雖有不一，亦無法據此認其所言不可採。是被告上開所
    辯，不可採信，其犯行堪以認定。
二、告訴人與被告係夫妻關係，為家庭暴力防治法第三條第一款所定之家庭成員，被
    告傷害告訴人行為屬家庭暴力罪，核其所為，係犯刑法第二百七十七條第一項之
    傷害罪。爰審酌被告與告訴人已結婚多年，育有子女，被告不念夫妻之情毆打告
    訴人，夫妻感情不睦，告訴人所受之傷害非重等一切情狀，量處如主文所示之刑
    ，並諭知易科罰金之折算標準，以資警懲。
據上論斷，應依刑事訴訟法第二百九十九條第一項前段，刑法第二百七十七條第一項
、第四十一條，罰金罰鍰提高標準條例第一條前段、第二條，判決如主文。
中      華      民      國      八十九      年      六      月    十二  日
                                        法  官  林郁婷
右正本證明與原本無異。
如不服本判決，應於送達後十日內向本院提出上訴狀 （須附繕本） ，上訴於台灣高
等法院台中分院。
                                        書記官
中      華      民      國      八十九      年      六      月    十二  日
附錄論罪科刑法條
刑法第二百七十七條第一項
傷害人之身體或健康者，處三年以下有期徒刑、拘役或一千元以下罰金。


司法院資訊處製作；財團法人民間司法改革基金會備份。
